臺灣臺北地方法院刑事判決
111年度審交易字第179號
公  訴  人  臺灣臺北地方檢察署檢察官
被      告  葉國新




選任辯護人  黃韻如律師
            雷宇軒律師
上列被告因過失傷害案件，經檢察官提起公訴（110年度偵字第2
9405號），本院判決如下：
    主  文
本件公訴不受理。
    理  由
一、公訴意旨詳如附件起訴書所載 。
二、按告訴乃論之罪，告訴人於第一審辯論終結前得撤回其告訴
    ，又告訴經撤回者，應諭知不受理之判決，且得不經言詞辯
    論為之，刑事訴訟法第238條第1項、第303條第3款、第307
    條分別定有明文。
三、經查，本案被告葉國新所犯刑法第284條前段之過失傷害罪
    嫌，依同法第287條前段之規定，須告訴乃論。茲告訴人陳
    翠碧已撤回告訴，此有刑事撤回告訴狀在卷可參（見本院卷
    第87頁），爰不經言詞辯論，逕為諭知不受理之判決。
據上論斷，應依刑事訴訟法第303條第3款、第307條，判決如主
文。
中　　華　　民　　國　　111 　年　　7 　　月　　29　　日
　　　　　　　　　刑事第二十二庭  法　官  葉詩佳
上正本證明與原本無異。 
如不服本判決應於收受送達後20日內向本院提出上訴書狀，並應
敘述具體理由；其未敘述上訴理由者，應於上訴期間屆滿後20日
內向本院補提理由書（均須按他造當事人之人數附繕本）「切勿
逕送上級法院」。告訴人或被害人如對於本判決不服者，應具備
理由請求檢察官上訴，其上訴期間之計算係以檢察官收受判決正
本之日期為準。 因疫情而遲誤不變期間，得向法院聲請回復原
狀。
                                  書記官  巫佳蒨 
中　　華　　民　　國　　111 　年　　7 　　月　　29　　日
附件：　
臺灣臺北地方檢察署檢察官起訴書
                                    110年度偵字第29405號
　　被　　　告　葉國新　男　41歲（民國00年0月0日生）
　　　　　　　　　　　　住新北市○○區○○街00○0號4樓
　　　　　　　　　　　　居臺北市○○區○○○路0段00號地下一樓
　　　　　　　　　　　　國民身分證統一編號：Z000000000號
　　選任辯護人　雷宇軒律師
                高晟剛律師
上列被告因過失傷害案件，業經偵查終結，認應提起公訴，茲將
犯罪事實及證據並所犯法條分敘如下：
　　　　犯罪事實
一、葉國新於民國110年2月10日晚間7時38分許，駕駛車牌號碼0
    00-0000號自用小客車，沿臺北市大安區建國南路2段北向平
    面車道由南往北方向行駛，行經上開路段與同路段55號門牌
    房屋所坐落之無名巷口處，本應注意汽車行駛至交岔路口，
    轉彎車應禮讓直行車先行，且應事先顯示方向燈或手勢，以
    提醒後方來車注意，而依當時情形雖為雨天夜間，然有照明
    、路況無缺陷及無障礙物，且視距良好，並無不能注意之情
    事，竟疏未注意及此，未打方向燈即貿然右轉欲至上開無名
    巷，適有陳翠碧騎乘單車，沿同路段人行道由南往北方向行
    經上開巷口處，亦疏未注意慢車不得行駛在人行穿越道且未
    於夜間開啟燈光，致煞車閃避不及，而與葉國新所駕駛之上
    開車輛發生碰撞，陳翠碧因而人、車倒地，並受有下背挫傷
    、頭部外傷併頭暈與嘔吐、左手肘瘀傷等傷害。
二、案經陳翠碧訴由臺北市政府警察局大安分局報告偵辦。
　　　　證據並所犯法條
一、證據清單及待證事實
編號 證據名稱 待證事實 (一) 被告葉國新於警詢及偵查中之供述 坦承於上開時、地，與告訴人陳翠碧發生本件交通事故之事實，惟矢口否認有何過失傷害之犯行，辯稱：伊認為伊應該沒有過失云云。 (二) 告訴人陳翠碧於警詢之指訴 證明全部犯罪事實。 (三) 1、道路交通事故現場 圖、道路交通事故補充資料表、道路交通事故談話紀錄表、道路交通事故調查報告表（一）（二）、現場暨車損照片； 2、現場路口監視器錄影畫面暨翻拍照片； 3、臺北市政府警察局道路交通事故初步分析研判表、臺北市車輛行車事故鑑定會鑑定意見書、臺北市車輛行車事故鑑定覆議會覆議意見書 證明車禍發生地點、相對位置、被告葉國新暨告訴人車損情形及肇事原因。 (四) 臺北市立聯合醫院（仁愛院區）110年2月10日診字第FZ0000000000號診斷證明書 證明告訴人受有上開傷害之事實。 
二、核被告葉國新所為，係犯刑法第284條前段之過失傷害罪嫌
    。
三、依刑事訴訟法第251條第1項提起公訴。
　　此　致
臺灣臺北地方法院
中　　華　　民　　國　 111　　年　　2 　　月　　25　　日
　　　　　　　　　　　　　檢　察　官      陳 建 宏
本件正本證明與原本無異
中　　華　　民　　國　 111　　年　　3 　　月　　9 　　日
　　　　　　　　　　　    書　記　官      郭 柏 漢
附錄本案所犯法條
中華民國刑法第284條
因過失傷害人者，處 1 年以下有期徒刑、拘役或 10 萬元以下
罰金；致重傷者，處 3 年以下有期徒刑、拘役或 30 萬元以下
罰金。